【裁判字號】    98,上訴,2301
【裁判日期】    980623
【裁判案由】    毒品危害防制條例
【裁判全文】
臺灣高等法院刑事判決                98年度上訴字第2301號
上  訴  人
即  被  告  甲○○
上列上訴人因違反毒品危害防制條例案件，不服臺灣基隆地方法
院98年度訴字第178號，中華民國98年3月31日第一審判決（起訴
案號：臺灣基隆地方法院檢察署97年度毒偵字第2603、2824號、
98年度撤緩毒偵字第10號），提起上訴，本院判決如下：
    主  文
上訴駁回。
    理  由
一、按刑事訴訟法第350條、第361條、第362條、第367條規定，
    不服地方法院之第一審判決而上訴者，須提出上訴書狀，並
    應敘述具體理由，為上訴必備之程式；其所提出之書狀未敘
    述上訴理由，或僅曾以言詞陳述上訴理由者，均應於上訴期
    間屆滿後20日內補提理由書於第一審法院。惟原審法院對上
    訴書狀有無記載理由，僅應為形式上之審查，認有欠缺，且
    未據上訴人自行補正者，始應定期間先命補正，至於上訴理
    由是否具體，係屬第二審法院審查範圍，不在命補正之列（
    參照刑事訴訟法第361條之立法意旨 ）。倘上訴人已提出上
    訴理由，但所提非屬具體理由者，應由第二審法院以上訴不
    合法律上之程式，判決駁回之。而所謂具體理由，必係依據
    卷內既有訴訟資料或提出新事證，指摘或表明第一審判決有
    何採證認事、用法或量刑等足以影響判決本旨之不當或違法
    ，而構成應予撤銷之具體事由，始克當之；倘僅泛言原判決
    認定事實錯誤、違背法令、量刑失之過重或輕縱，而未依上
    揭意旨指出具體事由，或形式上雖已指出具體事由，然該事
    由縱使屬實，亦不足以認為原判決有何不當或違法者，皆難
    謂係具體理由，俾與第二審上訴制度旨在請求第二審法院撤
    銷、變更第一審不當或違法之判決，以實現個案救濟之立法
    目的相契合，並節制濫行上訴（最高法院97年度台上字第89
    2號裁判意旨參照 ）。又刑罰之量定，本為法院得依職權自
    由裁量之事項，苟於法定刑度之內，予以量定，且客觀上並
    無明顯濫權之情形者，自不容當事人任憑主觀意見，指摘其
    違法、失當。是原判決倘就如何量定其宣告刑之理由，已敘
    明審酌之因素，被告仍泛詞指摘量刑過重，而未提出證據資
    料，以供審查，自難認為其理由已經明確、具體，足以影響
    判決本旨之不當或違法，而構成應予撤銷或變更之具體事由
    ，則所提上訴，即非適法。
二、經查：本件原判決依上訴人即被告甲○○於原審法院審理時
    之自白、扣案之第一級毒品海洛因白色粉末 1包（驗餘淨重
    0.1630公克）、注射針筒 2支、卷附之臺灣尖端先進生技醫
    藥股份有限公司濫用藥物檢驗報告 2紙、臺灣檢驗科技股份
    有限公司濫用藥物檢驗報告 1紙、基隆市警察局第二分局、
    第四分局偵辦毒品案件尿液檢體對照表各 1紙、臺北縣政府
    警察局瑞芳分局偵辦毒品危害防制條例案件犯嫌尿液檢體編
    號對照表 1紙、交通部民用航空局航空醫務中心航藥鑑字第
    0972274號毒品鑑定書 1紙為據，認定被告確有先後3次非法
    施用第一級毒品海洛因之犯行，因而論處被告犯毒品危害防
    制條例第10條第1項之施用第一級毒品罪3罪，因犯意各別，
    應分論併罰。被告不服原判決，於98年 4月21日提起上訴，
    被告上訴意旨僅泛稱：伊係因好奇心驅使下沾上毒品，伊已
    痛改前非，懇請庭上鈞長從輕量刑云云。惟查，原判決已詳
    敘所憑證據與認定之理由，且敘明被告有累犯加重之事由，
    並審酌被告犯罪之動機、曾有施用毒品之前科仍不知戒除，
    惟犯罪後坦承犯行，且所犯施用毒品犯行乃戕害自己身心健
    康，並未危及他人等一切情狀，就其所犯施用第一級毒品罪
    3罪，各量處有期徒刑7月，並定其應執行之刑為11月。經核
    均無違誤，所為量刑亦屬允當，並無失之過重情形。被告另
    請求從輕量刑云云，非但空泛無據，亦未依據卷內既有訴訟
    資料或提出新事證，以指摘或表明第一審判決有何採證認事
    、用法或量刑等足以影響判決本旨之不當或違法，要難謂其
    上訴書狀已經敘述具體理由，揆諸上開規定及說明，本件上
    訴顯無具體理由而不合法定程式，應予駁回，並不經言詞辯
    論為之。
據上論斷，應依刑事訴訟法第367條前段、第372條，判決如主文
。
中    華    民    國    98    年    6     月    23    日
                  刑事第二庭審判長法  官  洪光燦
                                  法  官  林恆吉
                                  法  官  宋明蒼
以上正本證明與原本無異。
如不服本判決，應於收受送達後10日內向本院提出上訴書狀，其
未敘述上訴之理由者並得於提起上訴後10日內向本院補提理由書
（均須按他造當事人之人數附繕本）「切勿逕送上級法院」。
                                  書記官  駱麗君
中    華    民    國    98    年    6     月    23    日


司法院資訊處製作；財團法人民間司法改革基金會備份。
